【裁判字號】    97,上訴,3682
【裁判日期】    970825
【裁判案由】    毒品危害防制條例
【裁判全文】
臺灣高等法院刑事判決                97年度上訴字第3682號
上  訴  人
即  被  告  甲○○
上列上訴人因違反毒品危害防制條例案件，不服臺灣板橋地方法
院97年度訴字第2078號，中華民國97年6 月20日第一審判決（起
訴案號：臺灣板橋地方法院檢察署97年度毒偵字第2895號、97年
度毒偵字第2972號），提起上訴，本院判決如下：
    主  文
上訴駁回。
    事實及理由
一、依刑事訴訟法第350條、第361條、第362條、第367條規定，
    不服地方法院之第一審判決而上訴者，須提出上訴書狀，並
    應敘明具體理由，為上訴必備之程式；其所提出之書狀未敘
    述上訴理由，或僅曾以言詞陳述上訴理由者，均應於上述期
    間屆滿後20日內補提理由書於第一審法院。第一審法院經形
    式審查，認逾期未補提上訴理由者，應定期間先命補正：逾
    期未補正者，為上訴不合法律上之程式，應以裁定駁回。倘
    已提出上訴理由，但所提非屬具體理由者，則由第二審法院
    以上訴不何法律上之程式，判決駁回。而所謂具體理由，必
    係依據卷內既有訴訟資料或提出新事證，指摘或表明第一審
    判決有何採證認事、用法或量刑等足以影響判決本旨之不當
    或違法，而構成應予撤銷之具體事由，始克當之（例如：依
    憑證據法則具體指出所採證據何以不據證據能力，或依憑卷
    證資料，明確指出所為證據證明力之判斷如何違背經驗、論
    理法則）；倘僅泛言原判決認定事實錯誤、違背法令、量刑
    失之過重過輕微，而未依上揭意旨指出具體事由，或形式上
    雖已指出具體事由，然該事由縱使屬實，亦不足以認為原判
    決有何不當或違法者（例如：對不具有調查必要性之證據，
    法院未依聲請調查亦未說明理由，或援用證據不當，但除去
    該證據仍應為同一事實之認定），皆難謂係具體理由，俾與
    第二審上訴制度旨在請求第二審法院撤銷、變更第一審不當
    或違法之判決，以實現個案救濟之立法目的相契合，並節制
    濫行上訴（參照最高法院97年度台上字第892 號刑事判決意
    旨）。
二、本件被告不服原審判決，提起上訴，其於民國（下同）97年
    7月7日提出上訴狀略稱：「上訴人沈溺毒品已有20年，數次
    想要擺脫毒品均失敗。政府現於各衛生所辦理吸毒者服用美
    沙東之替代療法，上訴人亦已自行到中和衛生所服用治療，
    至今已漸漸擺脫毒癮之害，請鈞院准以服用美沙東代替刑期
    」云云。
三、經查，原審判決係認定：「被告前因(一)、違反肅清煙毒條例
    、侵害墳墓屍體、違反麻醉藥品管理條例罪等案件，經本院
    以82年度訴字第101 號各判處有期徒刑4年8月、7月、4月確
    定。(二)、又因贓物罪案件，經本院以82年度易字第4360號判
    處有期徒刑5 月確定。(三)、又因違反肅清煙毒條例、違反麻
    醉藥品管理條例等案件，經臺灣臺北地方法院以82年度訴字
    第2698號判處有期徒刑2年4月、5 月確定；上開(一)、(二)、(三)
    案件經裁定定應執行刑為有期徒刑8年2月確定。(四)、又因違
    反懲治盜匪條例、肅清煙毒條例、偽造文書罪等案件，經臺
    灣臺北地方法院以83年度訴字第858 號判處有期徒刑4年、3
    年6月、4月確定，並定應執行刑為有期徒刑7年6月確定，並
    與上揭有期徒刑8年2月接續執行，於民國91年2月5日假釋出
    監並付保護管束。(五)、嗣被告又於假釋期間內，因有違反保
    護管束行為情節重大，經撤銷上開假釋，應執行殘餘刑期有
    期徒刑7年19 日，嗣因上開(四)、案件中違反肅清煙毒條例、
    偽造文書罪部份經臺灣臺北地方法院以96 年度聲減字第364
    號裁定均減刑二分之一，與未經減刑之違反懲治盜匪條例部
    分合併定應執行刑有期徒刑5年6 月確定，甫於96年7月16日
    縮刑期滿執行完畢（再犯本罪已構成累犯）。被告另於民國
    91年間因施用毒品案件，經本院91年毒聲字第2703號裁定施
    以觀察勒戒，因認有繼續施用毒品傾向，再經本院91年毒聲
    字第2992號裁定入戒治處所施以強制戒治，復經本院92年毒
    聲字第2363號裁定停止戒治，於92 年8月18日出監並付保護
    管束，迄92年9 月11日期滿未經撤銷，另由板橋地方法院檢
    察署檢察官以92年戒毒偵字第368 號為不起訴處分確定。詎
    被告仍未知悔改，亦未能戒除毒癮，基於施用第一級毒品之
    犯意，於前開強制戒治執行完畢後5 年內，分別於下列時地
    施用毒品：（一）、於97年3 月11日15時許，在臺北縣中和
    市○○街3之1號住處廁所，將海洛因摻水後，再以注射針筒
    注射第一級毒品海洛因於左手臂，施用第一 級毒品海洛因1
    次（注射針筒於使用後業已丟棄滅失）。嗣於同日18時50分
    許在臺北縣中和市○○路、板南路口經警查獲，並扣得被告
    所有供施用之第一級毒品海洛因1包（淨重0.097公克，取樣
    0.0018公克，驗餘淨重0.0952公克；起訴書誤載為淨重0.12
    公克）；另將其尿液檢體送檢驗結果，呈鴉片類嗎啡陽性反
    應，而查悉上情。（二）、於97年3 月14日13時許，在臺北
    縣中和市○○街3之1號住處廁所，將海洛因摻水後，再以同
    上方式注射第一級毒品海洛因於左手臂，施用第一級毒品海
    洛因1 次（注射針筒於使用後業已丟棄滅失）。嗣於同（14
    ）日13 時40分許在臺北縣中和市○○路17巷3號中和衛生所
    前經警查獲，並扣得被告所有供施用之第一級毒品海洛因15
    包（合計淨重1.23公克）及與本案無直接關聯之現金新臺幣
    79600 元；另將其尿液檢體送檢驗結果，呈鴉片類嗎啡陽性
    陽性反應，而查悉上情。核被告所為，係均犯毒品危害防制
    條例第10條第1 項之施用第一級毒品罪；被告前開各次持有
    毒品海洛因犯行，各為施用之高度行為所吸收，不另論罪。
    查被告有如事實欄第一段所載之犯罪科刑執行紀錄，此有臺
    灣高等法院被告前案紀錄表在卷為憑，被告於上開有期徒刑
    執行完畢後，5 年內再犯本件有期徒刑以上之上揭二罪，均
    應依刑法第47條第1項累犯之規定加重其刑。被告所為上開2
    次施用第一級毒品犯行，施用時間有相當之間隔，顯係基於
    個別之犯意為之，應依數罪分論併罰。」，原審判決並詳載
    其審酌科刑之一切情狀稱：「爰審酌被告曾有施用毒品案件
    前科，其業經觀察勒戒、強制戒治及刑事判決之處遇，其仍
    未戒斷其施用毒品之惡習，竟再犯本件施用毒品海洛因罪 2
    次，顯見其不思悔改，兼衡其犯後業已坦承犯行，態度良好
    等一切情狀，分別就其2 次施用毒品犯行各量處有期徒刑八
    月、九月，並定其應執行刑為有期徒刑一年三月，以資懲儆
    。」等語（原審判決第4 頁）。故原審判決已就量刑刑度詳
    為審酌並敘明理由，核無量刑刑度有違法或不當之情形。被
    告上訴意旨僅泛稱：「上訴人沈溺毒品已有20年，數次想要
    擺脫毒品均失敗。上訴人已自行到中和衛生所服用治療，至
    今已漸漸擺脫毒癮之害，請鈞院准以服用美沙東代替刑期」
    云云，尚不足以影響原審判決量刑刑度之本旨，亦不足以認
    為原審判決有何不當或違法，核非上開法條規定之上訴應敘
    述之具體理由，此外，被告復未具體指摘原審判決關於認定
    事實、適用法律及量刑等事項，究竟有何違法或不當之具體
    情形。揆諸上開說明，本件上訴未敘述具體理由及不合法律
    上之程式，應予駁回，並不經言詞辯論為之。
據上論斷，應依刑事訴訟法第367條前段、第372條，判決如主文
。
中    華    民    國    97    年    8     月    25    日
                  刑事第三庭  審判長法  官  蔡秀雄
                                    法  官  謝靜恒
                                    法  官  許文章
以上正本證明與原本無異。
如不服本判決，應於收受送達後十日內向本院提出上訴書狀，其
未敘述上訴之理由者並得於提起上訴後十日內向本院補提理由書
（均須按他造當事人之人數附繕本）。
                                    書記官  蔡慧娟
中    華    民    國    97    年    8     月    25    日


司法院資訊處製作；財團法人民間司法改革基金會備份。
